臺灣板橋地方法院刑事判決　　　　　　　　　　　　九十二年度交易字第五０一號
　　公　訴　人　臺灣板橋地方法院檢察署檢察官
　　被　　　告　甲○○
右列被告因過失傷害案件，經檢察官提起公訴 (九十二年度偵字第七七三三號)，本
院判決如左：
    主  文
甲○○從事業務之人，因業務上之過失傷害人，處拘役肆拾日，如易科罰金，以參佰
元折算壹日。緩刑貳年。
    事  實
一、甲○○為計程車司機，平日以駕駛小客車載送乘客為業，係從事於駕駛業務之人
    ，於民國九十一年七月五日上午五時許，甲○○駕駛Ｍ八—五二六號營業小客車
    ，沿台北縣三重市○○路○段（三車道）之內側車道往台北方向行駛，行經台北
    縣三重市○○路○段與重安街口時，理應注意車前狀況，隨時取必要之安全措施
    ，而當時情形並無不能注意之情事，竟疏未注意。適有丙○○騎乘車號ＭＦＪ—
    六七七號機車，其後搭載乙○○，於同路同向行駛至該路口時欲左轉，亦應注意
    機器腳踏車行駛之車道及轉彎，應依標誌或標線之規定行駛；無標誌或標線者，
    同向三車道以上道路，均應以兩段方式進行左轉彎，而依當時情形並無不能注意
    之情事，亦疏未注意，未依兩段方式進行左轉彎而逕行左轉。因雙方有上述過失
    ，遂由甲○○所駕駛營業小客車之右前保險桿撞及丙○○所騎乘機車左後側，致
    丙○○、乙○○倒地後，丙○○受有左側踝開放性骨折、脫臼併皮膚壞死之傷害
    ；乙○○受有左手臂骨折、左腳踝扭傷、左後肩擦傷之傷害（乙○○未對甲○○
    提出傷害告訴）。甲○○於車禍發生後，犯罪未發覺前，即自行打電話報警處理
    ，並留在現場等待警員到場，自首而受裁判。
二、案經甲○○自首暨被害人丙○○委託丁○○訴由台北縣政府警察局三重分局報請
    臺灣板橋地方法院檢察署檢察官偵查起訴。
    理  由
一、訊據被告甲○○對於右揭事實於警訊及本院審理中供承不諱（見偵查卷第一六頁
    背面、本院九十三年五月六日審判筆錄），核與證人乙○○及告訴人丙○○於警
    詢、偵查中及本院審理時指訴之情節大致相符（見偵查卷第一七頁、第十八頁、
    第三十八、三十九頁及本院九十三年二月十二日筆錄）。此外，並有道路交通事
    故現場圖一份、交通事故分析研判表、現場照片十七張、財團法人馬偕紀念醫院
    九十一年十月二十八日診斷證明書一紙附卷足稽（見偵查卷第十二頁、第十五頁
    、第十九頁至第二十六頁）。而依台灣省車輛行車事故覆議鑑定委員會覆議意見
    書府覆議字第九二一０六四０號所載：甲○○駕駛營業小客車，行經號誌管制路
    口，未注意車前狀況，為肇事次因。又汽車行駛時，駕駛人應注意車前狀況及兩
    車併行之間隔，並隨時採取必要之安全措施，道路交通安全規則第九十四條定有
    明文。被告甲○○既領有職業汽車駕駛執照，其於右揭時、地駕車自應遵守上述
    道路交通安全規定，且依當時情形亦非不能注意，竟疏未注意，而竟疏未注意車
    前狀況，隨時採取必要之安全措施，因而肇禍，自應負過失責任，且被告甲○○
    之過失行為與被害人丙○○之傷害間有相當因果關係。雖告訴人丙○○駕駛重機
    車行經號誌管制路口違規左轉且未讓直行車先行，致甲○○所駕駛之營業小客車
    未能注意車前狀況因而撞及，亦與有過失，但不影響被告甲○○過失責任之成立
    ，併此敘明。本件事證明確，被告甲○○過失犯行洵堪認定，應依法論科。
二、被告於本院審理中供承係從計程車駕駛業務，平日以自用小客車載送乘客，故駕
    駛為其附隨業務，自為從事業務之人。核被告甲○○所為，係犯刑法第二百八十
    四條第二項前段之業務過失傷害罪。又被告於車禍發生後，犯罪未發覺前，親自
    打電話報警處理，並留在現場等待警察到場，自首而受裁判等情，業經被告及告
    訴人於警訊及審理中陳述屬實，且有台北縣政府警察局三重分局處理警員李俊謀
    製作之自首情形紀錄表一紙附卷可稽，自應依刑法第六十二條前段規定，減輕其
    刑。爰審酌被告之素行良好、過失程度、被害人所受傷害程度、被害人與有過失
    、公訴人求處拘役四十日及肇事後已與被害人丙○○之繼承人達成民事和解（有
    和解筆錄影本一件附卷可稽）之犯後態度等一切情狀，量處如主文所示之刑，並
    諭知易科罰金之折算標準。又被告甲○○前未曾受有期徒刑以上刑之宣告，有臺
    灣高等法院被告全國前案紀錄表一份在卷可查，其因一時失慮，偶罹刑典，現已
    與被害人丙○○之繼承人達成和解，並當庭賠償八萬元損失，其餘款項則分期償
    還中，有本院九十三年度交附民第二三號和解筆錄在卷可按，被告經此偵審程序
    並科刑之教訓後，當知所警惕，信無再犯之虞，本院因認前開所宣告之刑以暫不
    執行為適當，爰併予宣告緩刑二年，以啟自新。
據上論斷，應依刑事訴訟法第二百九十九條第一項前段，刑法第二百八十四條第一項
前段、第六十二條前段、第四十一條第一項前段、第七十四條第一款，罰金罰鍰提高
標準條例第一條前段、第二條，判決如主文。
本案經檢察官王秀慧到庭執行職務
中　　　華　　　民　　　國　　九十三　　年　　　六　　　月　　　十　　　日
                                      臺灣板橋地方法院交通法庭
                                        審判長法  官  胡 堅 勤
                                              法  官  李 君 豪
                                              法  官  王 瑜 玲
右正本證明與原本無異。
如不服本判決，應於判決送達後十日內，向本院提出上訴狀。
                                              書記官  吳 詩 琳
中　　　華　　　民　　　國　　九十三　　年　　　六　　　月　　　十　　　日
附錄本案所犯法條全文：
中華民國刑法第二百八十四條
(過失傷害罪)
因過失傷害人者，處六月以下有期徒刑、拘役或五百元以下罰金，致重傷
者，處一年以下有期徒刑、拘役或五百元以下罰金。
從事業務之人，因業務上之過失傷害人者，處一年以下有期徒刑、拘役或
一千元以下罰金，致重傷者，處三年以下有期徒刑、拘役或二千元以下罰
金。
